臺灣板橋地方法院刑事判決          100年度交簡上字第120號
上  訴  人  臺灣板橋地方法院檢察署檢察官
被      告  曹新民
上列上訴人因過失傷害案件，不服本院100 年度交簡字第1782號
中華民國100 年4 月22日第一審判決（起訴案號：100 年度調偵
字第196 號），提起上訴，本院管轄之第二審合議庭判決如下：
    主  文
上訴駁回。
    事實及理由
一、本案經本院審理結果，認第一審以被告曹新民所為係犯刑法
    第284 條第1 項之過失傷害罪，判處拘役五十日，如易科罰
    金，以新臺幣一千元折算一日，其認事用法均無違誤，量刑
    亦屬妥適，應予維持，並引用如附件所示第一審刑事簡易判
    決書記載之事實、證據及理由。
二、上訴意旨略以：被告曹新民案發後僅賠償告訴人楊思庭機車
    修理費，對告訴人所受傷害之醫療費用、醫學美容費用，均
    置之不理，缺乏和解誠意，原審僅量處被告拘役五十日，顯
    屬過輕等語。
三、按本件被告為有罪之陳述，核與證人即告訴人楊思婷於警詢
    、偵查及本院審理中所為之證述相符，並有事故現場圖、診
    斷證明書各一紙、道路交通事故調查表二紙、現場及車損照
    片十二幀附卷可稽，足認被告之自白與事實相符，被告過失
    傷害之犯行，堪以認定。故核被告所為，係犯刑法第284 條
    第1 項前段之過失傷害罪。又被告於事故發生後留在現場，
    並於警員到場處理時，向警員自承為肇事之人，有臺北縣政
    府警察局（現改制為新北市政府警察局）新莊分局道路交通
    事故肇事人自首情形紀錄表一紙附卷可稽，符合自首之要件
    ，應依刑法第62條前段規定減輕其刑。是原審以被告犯行明
    確，依刑事訴訟法第449 條第2 項、第3 項、第454 條第2
    項，刑法第284 條第1 項前段、第62條前段、第41條第1 項
    前段，刑法施行法第1 條之1 第1 項、第2 項前段之規定，
    並審酌被告駕駛自用小客車於劃有分向限制線之路段駛入來
    車之車道，因而發生本件道路交通事故，致告訴人受傷，過
    失程度非輕，案發後被告雖坦承犯行，惟迄未與告訴人達成
    和解以取得諒解，兼衡被告無前科紀錄之素行、生活狀況、
    智識程度、告訴人所受傷勢等一切情狀，量處被告拘役五十
    日，其認事用法並無違誤，量刑亦屬妥當，應予維持。
四、檢察官上訴意旨雖執前揭理由認原審量刑過輕，惟按關於刑
    之量定，係實體法上賦予法院得為自由裁量之事項，倘其未
    有逾越法律所規定之範圍，或濫用其權限，即不得任意指摘
    為違法。本案被告雖尚未與告訴人達成和解，但亦已先賠償
    告訴人機車修繕費用，並提出五萬元之和解金額，依告訴人
    所受擦挫傷之傷勢程度觀之，尚非完全無和解誠意。雖就告
    訴人傷勢疤痕之美容整形費用部分，雙方未能達成共識，但
    被告並未否定此部分之賠償責任，僅不過係因告訴人整形美
    容所需金額尚無法確定，及雙方就金額方面之認知有所差距
    所致，此部分告訴人既已提起附帶民事訴訟，則由本院民事
    庭依法判決確定之賠償金額即可，尚不能以此即認被告無意
    賠償或毫無和解誠意甚明。是在審酌上情後，原審所量處之
    上開刑期應無不當之處，從而上訴意旨指摘原審量刑過輕，
    尚無理由，應予駁回。
據上論斷，應依刑事訴訟法第455 條之1 第1 項、第3 項、第
368 條、第373 條，判決如主文。
本案經檢察官褚仁傑到庭執行職務。
中    華    民    國   100    年    10    月    11    日
                  刑事第二十一庭審判長法  官 張紹省
                                      法  官 王瑜玲
                                      法  官 林維斌
以上正本證明與原本無異。
本件不得上訴。
                                      書記官 周雅玲
中    華    民    國   100    年    10    月    11    日
附錄本案論罪科刑法條全文：
中華民國刑法第284條第1項
因過失傷害人者，處六月以下有期徒刑、拘役或五百元以下罰金
，致重傷者，處一年以下有期徒刑、拘役或五百元以下罰金。